臺灣高雄地方法院刑事判決　　　　　　　　　　　　　九十年度訴字第三五一號
　　公　訴　人　臺灣高雄地方法院檢察署檢察官
　　被　　　告　張德諒
右列被告因違反毒品危害防制條例案件，經檢察官提起公訴（八十九年度毒偵字第七
二九八號、九十年度毒偵字第四五五０號、第四八五五號），本院判決如左：
    主  文
張德諒連續施用第一級毒品，累犯，處有期徒刑壹年，扣案之海洛因貳包（驗後淨重
共計零點壹貳公克）沒收消燬之；又連續施用第二級毒品，累犯，處有期徒刑捌月，
扣案之安非他命參包（驗後毛重共計拾點參捌公克）及殘留安非他命吸食器壹組，沒
收銷燬之。應執行有期徒刑壹年陸月，扣案之海洛因貳包（驗後淨重共計零點壹貳公
克）、安非他命參包（驗後毛重共計拾點參捌公克）及殘留安非他命吸食器壹組，均
沒收銷燬之。
    事  實
一、張德諒前因違反麻醉藥品管理條例案件，經本院於民國八十六年六月十七日，以
    八十六年度易字第四０二九號判處有期徒刑六月確定，於八十八年一月二日執行
    完畢。另因毒品案件，經本院以八十八年度毒聲字第二五五二號裁定送觀察、勒
    戒後，認無繼續施用之傾向，由台灣高雄地方法院檢察署檢察官於八十八年四月
    二十日，以八十八年度偵字第八七七七號為不起訴處分確定後，復於同年六月間
    再次施用毒品，經本院以八十八年度毒聲字第四三二四號裁定送觀察勒戒，認有
    繼續施用之傾向，依本院八十八年度毒聲字第四八０四號裁定送強制戒治，並於
    八十九年七月十二日保護管束期滿。詎張德諒猶不知悔改，復基於概括犯意，自
    八十九年六月間某日起至九十年十月二日止，連續在其位於高雄市前鎮區○○○
    路二二巷三三弄四二號之臥房內，以點火產生煙霧之方式施用第二級毒品安非他
    命多次，並另基於概括犯意，自九十年八月二日十六時許起至九十年九月二十日
    十六時許止，連續在上開住處，以摻入香菸之方式施用第一級毒品海洛因多次。
    為警分別於 (一)八十九年十月二十六日十八時許，在高雄市○鎮區○○路一四
    一號五樓查獲，並扣得第二級毒品安非他命一包（驗後毛重九‧五五公克）及吸
    食器一組；(二)九十年四月六日二時三十分許，在高雄市○○區○○路與林森路
    口查獲，並扣得安非他命一包（驗後毛重０‧五三公克）；(三)九十年九月五日
    一時五十分許，在台八十八線省道東向十五點三公里查獲，並扣得第一級毒品海
    洛因二包（驗後淨重０‧０九公克）及第二級毒品安非他命一包（毛重０‧三公
    克）；(四)九十年十月二日二十三時二十分許在高雄市○○區○○路與高速公路
    口查獲，並扣得第一級毒品海洛因一包（驗後淨重０‧０三公克）。
二、案經高雄縣警察局鳳山分局、高雄市政府警察局移送及國道公路警察局第三分隊
    報告台灣屏東地方法院檢察署檢察官呈請台灣高等法院檢察署檢察長核轉臺灣高
    雄地方法院檢察署檢察官偵查起訴。
    理  由
一、右開事實，業經被告張德諒於偵查及審判中坦承不諱，且扣案之白色粉末及晶體
    經送鑑定結果，確為第一級毒品海洛因及第二級毒品安非他命無誤，有法務部調
    查局第000000000號及第0000000000鑑定通知書、高雄醫學
    大學附設中和紀念醫院第九０一二—一五二號、第九０一二—一六一號檢驗報告
    二紙在卷足憑。又扣案之吸食器一組殘留第二級毒品安非他命，有高雄醫學大學
    附設中和紀念醫院編號九０一二—一六二號檢驗報告一紙可稽。另被告為警查獲
    時所採尿液經送驗結果，分別呈甲基安非他命及嗎啡陽性反應，有高雄縣政府衛
    生局八十九年十一月十三日八十九煙檢字第三０四一號、九十年九月十八日九十
    煙檢字第一五一五號、高雄市政府衛生局九十年四月十一日高衛試煙字第二０五
    三號、九十年十月十二日高衛試煙字第Ａ—一０二號煙毒尿液檢驗成績書附卷可
    證。被告前因毒品案件，經本院以八十八年度毒聲字第二五五二號裁定送觀察、
    勒戒後，認無繼續施用之傾向，由台灣高雄地方法院檢察署檢察官於八十八年四
    月二十日以八十八年度偵字第八七七七號為不起訴處分確定後（一犯），復於同
    年六月間再次施用，經本院以八十八年度毒聲字第四三二四號裁定送觀察勒戒，
    認有繼續施用之傾向，依本院八十八年度毒聲字第四八０四號裁定送強制戒治，
    並於八十九年七月十二日保護管束期滿（二犯），有該不起訴處分書、台灣高等
    法院被告全國前案紀錄表等在卷可參，被告三犯毒品危害防制條例案件，事證明
    確，應予依法論科。
二、核被告張德諒所為，係犯毒品危害防制條例第十條第一項及第二項之施用第一、
    二級毒品罪。其持有第一、二級毒品之行為已分別為施用行為所吸收，均不另論
    罪。又其施用第一、二級毒品之行為均係時間密接，手法相同，觸犯構成要件同
    一之罪名，顯各係基於概括犯意為之，應均依連續犯規定論以一罪，並加重其刑
    。又其所犯上開二罪間，犯意各別，行為互異，應分論併罰之。查被告前因違反
    麻醉藥品管理條例案件，經本院以八十六年度易字第四０二九號判處有期徒刑六
    月確定，於八十八年一月二日執行完畢，其於五年內再犯本件有期徒刑以上之罪
    ，為累犯，應依刑法第四十七條之規定加重其刑，並依法遞加之。爰審酌被告已
    有如事實欄所示之多次煙毒及毒品前科，有台灣高等法院被告全國前案紀錄表可
    按，竟不知悛悔，仍施用毒品自殘其身，且扣案毒品數量非低，惟念其於犯罪後
    坦承犯行，態度良好，頗具悔意等一切情狀，分別酌情量處如主文所示之刑，並
    定其應執行之刑。至扣案之吸食器一組，經送驗結果，呈現甲基安非他命陽性反
    應，業如前述，與扣案之第一級毒品海洛因共二包（驗後淨重分別為０‧０九公
    克及０‧０三公克，共計０‧一二公克）、第二級毒品安非他命共三包（驗後毛
    重分別為九‧五五公克、０‧五三公克及０‧三公克，共計一０‧三八公克），
    均為查獲之毒品，應依毒品危害防制條例第十八條第一項之規定，沒收銷燬之。
據上論斷，應依刑事訴訟法第二百九十九條第一項前段，毒品危害防制條例第十條第
一項、第二項、第二十三條第二項前段、第十八條第一項，刑法第十一條、第五十六
條、第四十七條、第五十一條第五款，判決如主文。
中      華      民      國      九十一    年      四      月    十七    日
                                      臺灣高雄地方法院刑事第一庭
                                          審判長法  官  林  水  城
                                                法  官  曾  逸  誠
                                                法  官  謝  雨  真
右正本證明與原本無異。
如不服本判決，應於判決送達後十日內，向本院提出上訴狀。
                                                書記官  陳  威  志
中    華    民    國      九十一      年      四      月      十七      日
附錄本判決論罪科刑法條：
毒品危害防制條例第十條
施用第一級毒品者，處六月以上五年以下有期徒刑。
施用第二級毒品者，處三年以下有期徒刑。
